

RAFAEL MORALES

Digital Marketer International MBA en Marketing Digital

PERFIL

Profesional bilingüe con un total de 7 años de experiencia laboral. Más de 3 años de experiencia en la industria de la tecnología y 2 años trabajando en marketing digital, liderando proyectos de eCommerce, desarrollo de sitios web, diseño y ejecución de estrategias de inbound marketing y SEO.

HABILIDADES

- SEO & SEM
- Inbound Marketing
- Analitica y Monitorización
- · Remarketing

PLATAFORMAS

- Google Analytics + Google Tag Manager
- Google Ads + Google Console
- WordPress + WoeCommerce
- Facebook Ads / Store + Wapp Business

EXPERIENCIA

SEO & eCommerce Manager Freelance

Active Visions Group | 01/2020 - Presente

- Creación, gestión y ejecución de la estrategia de SEO.
- Creación del sitio de eCommerce utilizando WordPress y WooCommerce.
- Diseño y ejecución de estrategia de inbound marketing.

Digital Marketing Manager Freelance

Iluminar | 11/2018 - Presente

- Incremento del KPI de compra repetida de 10% a 35%.
- ROI de 300% en campañas de marketing de conversión.
- Margen de ventas mejorado en un 22% tras implementación de canales de venta online y estrategias de inbound marketing.

BI Consultant

Zeus Tecnología | 06/2015 - 10/2018

- Desarrollo del panel financiero para usuario final aumentó la adquisición de licencias del departamento de BI en un 25%
- Elaboré más de 60 informes ad-hoc personalizados para clientes de diferentes industrias: hostelería, comercio minorista, fabricación, salud, viajes, portuaria, etc

CONTACTO

WhatsApp: <u>+57 3052661440</u> rafaelmorales112@hotmail.com Ubicación actual: Bogotá, Colombia

Mi Portafolio

EDUCACIÓN

International MBA

ESIC Business & Marketing School - SISU | 2018 - 2020

Gerencia Tributaria

Universidad Tecnológica, Colombia | 2017 - 2018

Administración de empresas

Universidad del Norte, Colombia | 2009 - 2014